---
title: "Sélection des sites de LAV en RDC"
output: html_document
params:
  Tampon du riviere: 5000
  Debit minimal du riviere: 15
  Total du cas minimal: 5
  Debut annee de analyse: 2019
  Analyse les donnes aggrege 2019-2023: true
  Inclure des sites fluviaux: false
  Inclure des sites communautaires: false
  Ecrire des fichiers a afficher: false
---

```{r setup, include=FALSE, warning=FALSE}
# knitr::opts_chunk$set(echo = TRUE)
setwd("../")
riverBuff <- ifelse(exists("params"), params$`Tampon du riviere`, 5000)
villageBuff <- 1000
riverFlowCutoff <- params$`Debit minimal du riviere`
caseWeight <- FALSE
startYear <- ifelse(exists("params"), params$`Debut annee de analyse`, 2019)
finalYear <- 2023
tYears <- finalYear - startYear +1
caseThreshold <- params$`Total du cas minimal` ### Add something to look at case density

#source("scripts/River_Analysis_Script_20240401.R", encoding = "UTF-8")
# source("https://raw.githubusercontent.com/paulbessell/DRC_Planning/master/scripts/River_Analysis_Script_BDD_KOCC.R")
source("scripts/River_Analysis_Script_BDD_KOCC.R")

library(DT); library(leaflet); library(flextable); library(leaflet.extras)


### Data processing
riversMapping <- ZSRiverOutput %>%
  filter(CasesTotal >= caseThreshold | (Start != 0))
riversMappingAll <- ZSRiverOutput %>%
  filter(CasesTotal < caseThreshold & (Start == 0))

riversMapping$lab <- paste0("<b>", "ZS = ", riversMapping$plZSAdj,
                            "<br/>", "Province = ", riversMapping$fProvince, 
                               "</b></b><br/>", "Intervention start = ", ifelse(riversMapping$Start==0, "", riversMapping$Start),
                            "</b><br/>", "Discharge (cm) = ", round(riversMapping$Discharge,1),    
                            "</b><br/>", "Total cases = ", round(riversMapping$CasesTotal,1),  
                               "</b><br/>", "Total weighted cases = ", round(riversMapping$WeightTotal,1),
                               "</b><br/>", "Cases / Km = ", round(riversMapping$casesKm,3),
                               "</b><br/>", "Weighted cases / Km = ", round(riversMapping$WeightKm,3),
                               "</b><br/>", "Length = ", round(riversMapping$RiverLength,1))

riversMappingAll$lab <- paste0("<b>", "ZS = ", riversMappingAll$plZSAdj,
                            "<br/>", "Province = ", riversMappingAll$fProvince, 
                            "</b></b><br/>", "Discharge (cm) = ", round(riversMappingAll$Discharge,1),    
                            "</b><br/>", "Total cases = ", round(riversMappingAll$CasesTotal,1),  
                               "</b><br/>", "Total weighted cases = ", round(riversMappingAll$WeightTotal,1),
                               "</b><br/>", "Cases / Km = ", round(riversMappingAll$casesKm,3),
                               "</b><br/>", "Weighted cases / Km = ", round(riversMappingAll$WeightKm,3),
                               "</b><br/>", "Length = ", round(riversMappingAll$RiverLength,1))

riversMappingNew <- riversMapping %>%
  filter(Start == 0)
  
riversMappingCurrent <- riversMapping %>%
  filter(Start !=0)

zsBDD <- zs %>%
  filter(PROVINCE %in% unique(rivers$fProvince))
zsBDD$lab <- paste0("<b>", "ZS = ", zsBDD$ZS,
                   "<br/>", "Province = ", zsBDD$PROVINCE, "</b>")

bounds <- riversMappingNew %>% 
  st_bbox() %>% 
  as.character()

cases_sf_cluster$lab <- paste0("<b>", "ZS = ", cases_sf_cluster$ZS.y,
                            "<br/>", "Province = ", cases_sf_cluster$PROVINCE, 
                            "<br/>", "Village = ", cases_sf_cluster$pVillage, 
                               "</b></b><br/>", "Cluster No = ", cases_sf_cluster$ClusterID,
                            "</b><br/>", "Total cases = ", cases_sf_cluster$Cases,  
                               "</b><br/>", "Weighted cases = ", cases_sf_cluster$Weight)
```

## Outil de sélection de site

### Introduction
Il s'agit du guide de sélection des sites d'intervention en RDC

Les rivières sont choisies en fonction du nombre de cas présents dans la zone tampon. Il peut s'agir du nombre total de cas ou des cas pondérés au cours de la période en question.

Paramètres sélectionnés:

```{r parameterSummary, echo=FALSE, results='asis'}
cat("#### Débits minimaux des rivières > ", riverFlowCutoff, " cm/s", "\n")
cat("#### Seuil de cas > ", caseThreshold, " cas", "\n")
cat("#### Tampon fluvial = ", riverBuff, " m", "\n")

```

###  <font size = "+4"> <b> Rivières prioritaires </font size></b>
### Résumé
```{r RiversSummary, echo = F, warnings = F, message=F}
summaryRiver <- ZSRiverOutput %>%
  st_drop_geometry() %>%
  mutate(Zone = ifelse(fProvince %in% c("Kwilu", "Mai Ndombe", "Kwango"), "Bandundu", "Kasai")) %>%
  group_by(Zone, Status) %>%
  summarise("River Length (km)" = round(sum(RiverLength), 1),
            "N. ZS" = n_distinct(plZSAdj),
            "Total Cases" = round(sum(CasesTotal),1),
            "Weighted Cases" = round(sum(WeightTotal), 1)) %>%
  mutate("Total case %" = round(`Total Cases` / sum(`Total Cases`) * 100, 1),
         "Weighted case %" = round(`Weighted Cases` / sum(`Weighted Cases`) * 100, 1))

flextable(summaryRiver)
```

#### <font size = "+2"> <b> Carte des interventions </font size></b>
```{r Carte des interventions, echo = F, out.width='100%'}

  leaflet(riversMappingNew) %>%
    addTiles(group = "Streets") %>%
        addPolygons(data = zsBDD,
               fillColor = "white",
                fillOpacity = 0,
                color = "black",
                opacity = 0.5,
                weight = 1,
                highlightOptions = highlightOptions(stroke = 4, weight = 3, opacity = 1),
                popup = ~lapply(lab, htmltools::HTML)) %>%
        addPolygons(data = provinces,
                fill = NA,
                color = "black",
                opacity = 1.,
                weight = 2) %>%
    addPolylines(data = riversMappingAll,
                 popup = ~lapply(paste0("<b>", "Non-candidate", "<br/>",lab), htmltools::HTML),
                 opacity = 1,
                 weight = 1,
                 color = "#214C9F",
                 highlightOptions = highlightOptions(stroke = 4, weight = 6, opacity = 1),
                 group = "Non-Candidate") %>%
    addPolylines(popup = ~lapply(paste0("<b>", "Candidate site", "<br/>",lab), htmltools::HTML),
                 opacity = 1,
                 weight = 3,
                 color = "#BF180A",
                 highlightOptions = highlightOptions(stroke = 4, weight = 6, opacity = 1),
                 group = "New Interventions") %>%
    addPolylines(data = riversMappingCurrent,
                 popup = ~lapply(paste0("<b>", "Current site", "<br/>",lab), htmltools::HTML),
                 opacity = 1,
                 weight = 3,
                 color = "#214C9F",
                 highlightOptions = highlightOptions(stroke = 4, weight = 6, opacity = 1),
                 group = "Current Interventions")  %>%
    addCircleMarkers(data = cases_sf_cluster, 
                     fill = "red3", 
                     popup = ~lapply(lab, htmltools::HTML),
                     group = "Community sites",
                     weight = 2,
                     color = "#BF180A") %>%
  addHeatmap(cases, lng = cases$Longitude, lat = cases$Latitude, intensity = (cases$Cases * 20), radius = 30, group = "Case heat map") %>%
  fitBounds(bounds[1], bounds[2], bounds[3], bounds[4]) %>%
    addLayersControl(
      overlayGroups = c("New Interventions", "Current Interventions", "Non-Candidate", "Community sites", "Case heat map"),
      options = layersControlOptions(collapsed = FALSE)
    ) %>%
    hideGroup("Non-Candidate")

```

```{r basic data table, echo = F, eval = params$`Inclure des sites fluviaux`}
cFilename <- paste0("RiversExport", Sys.Date())

ZSRiverDT <- ZSRiverOutput %>% 
                st_drop_geometry() %>% 
                mutate(across(where(is.numeric), ~round(., 2))) %>% 
                filter(CasesTotal > caseThreshold)
DT::datatable(ZSRiverDT, filter = 'top', extensions = c('Scroller', 'Buttons', 'ColReorder'),
                            escape = FALSE,
                            options = list(deferRender = F,
                                           colReorder = TRUE,
                            scrollY = 300, 
                            scrollX = TRUE,
                            scroller = TRUE, pageLength = 4,
                            dom = 'Blfrtip',
                            buttons = list('copy',
                                           list(extend = 'csv', filename = cFilename),
                                           list(extend = 'excel', filename = cFilename),
                                           list(extend = 'pdf', filename = cFilename), 'print')),
                            selection = "none",
              colnames = c("RiverID", "ZS", "Province", "Deploiment", "Debit", "Cas total", "Cas pondérés", "Long. rivière", "Cas / km", "Pondérés / km", "Status"))

```


### <font size = "+4"> <b>  Déploiement communautaire </font size></b>
### Résumé
```{r CSSummary, echo = F, warnings = F}
summaryCS <- clusterSummarise %>%
  mutate(Zone = ifelse(PROVINCE %in% c("Kwilu", "Mai Ndombe", "Kwango"), "Bandundu", "Kasai")) %>%
  group_by(Zone) %>%
  summarise("N. Grouppe" = n(),
            "N. ZS" = n_distinct(ZS.y),
            "N. Villages" = sum(nVillages),
            "Total Cases" = round(sum(ClusterCases),1),
            "Weighted Cases" = round(sum(ClusterWeight), 1))

flextable(summaryCS)
```

```{r CS data table, echo = F, eval = params$`Inclure des sites communautaires`}
cFilename <- paste0("CSExport", Sys.Date())

clusterDT <- clusterSummarise %>% 
  dplyr::select(ClusterID, PROVINCE, ZS.y, nVillages, ClusterCases, ClusterWeight) %>%
  mutate(across(where(is.numeric), ~round(., 2)))
DT::datatable(clusterDT, filter = 'top', extensions = c('Scroller', 'Buttons', 'ColReorder'),
                            escape = FALSE,
                            options = list(deferRender = F,
                                           colReorder = TRUE,
                            scrollY = 300, 
                            scrollX = TRUE,
                            scroller = TRUE, pageLength = 4,
                            dom = 'Blfrtip',
                            buttons = list('copy',
                                           list(extend = 'csv', filename = cFilename),
                                           list(extend = 'excel', filename = cFilename),
                                           list(extend = 'pdf', filename = cFilename), 'print')),
                            selection = "none",
              colnames = c("GrappeID", "Province", "ZS",  "N.villages", "Cas total", "Cas pondérés"))

```
